# 发出样品能否确认收入

提问人：jiuzhouhaotian 时间：2011-06-04 13:09:18
陈版： 无偿赠送企业的样品，按新准则在会计处理上能否确认收入？老制度是不确认的，直接产成品转出，同时按市价确认销项税额。 疑问就是：如何判断经济利益很可能流入企业。这个流入，如果狭义判断，某一企业可能会购买我们的产品，那就代表经理利益流入了，如果不购买产品，就代表经济利益不流入了。从广义判断，样品的目的是宣传，会让很多企业来购买我们的产品，也可以说经济利益流入了，但可能不是现在马上流入。

回答人：chenyiwei
回复 楼主 jiuzhouhaotian 的帖子需要看这里的“无偿”是否确实是无条件的。 如果以购买一定价值的本企业产品为条件，无偿赠送部分产品或商品的，则本质上是捆绑销售，应当按一定方法将总价中的一定金额分配给无偿赠送的商品，确认无偿送出的商品的销售收入。 如果不附任何条件的无偿赠送，则在送出时不能确定未来经济利益能否流入，即使以后达到了增加销售的效果，也无法证明所增加的销售收入与无偿赠送之间存在对应关系，因此不能判断经济利益能否流入企业，不能确认无偿送出产品的销售收入。这与广告费应当费用化的原理是一样的。